Inventaris van het archief van G.M.V. van Aardenne, (1954) 1959-1995
Nationaal Archief, Den Haag
- Stukken betreffende zijn ambtelijk leven, 2
  - Minister van Economische Zaken (1977 - 1981, 1982 - 1986), 2.3
    - Bijzonder, 2.3.2.
      - Economische en sociaal-economische aangelegenheden, 2.3.2.1
        - Ingekomen rapporten van het Centraal Planbureau. Kopieën, 1978, 1981, 1985.; 89; 1 omslag
        - Ingekomen nota's opgesteld door de Directie Algemene Economische Politiek betreffende diverse onderwerpen, 1978-1982, 1984, 1986.; 90; 1 omslag
        - Ingekomen brieven van de Tweede Kamerleden Jhr. Mr. G.O.J. van Tets en R.W. de Korte waarin zij hun commentaar leveren op de in voorbereiding zijnde voortgangsnota "Economisch structuurbeleid", 1979.; 91; 1 omslag
        - Ingekomen stukken van tegenstanders van het VVD-beleid ten tijde van zijn ministerschap, 1980, 1983, 1985.; 92; 1 omslag
        - Stukken betreffende het overleg met het bestuur van de Nederlandse Herstructurerings Maatschappij (NEHEM) en de provincie Noord-Brabant inzake de verplaatsing van de NEHEM naar Den Haag, 1980-1981.; 93; 1 omslag
          Zittingsjaren 1980 - 1981, nr. 16 419.
        - Aantekeningen gemaakt naar aanleiding van het kamerdebat over de Arabische boycot op 23 oktober 1979 van Nederland, 1981.; 94; 1 omslag
          Zittingsjaren 1979 - 1980, 1980 - 1981, nr. 14 986.
        - Ingekomen stukken van diverse landelijke organisaties betreffende voorstellen voor het sociaal-economisch beleid in 1982; met bijlagen, 1978, 1981.; 95; 1 omslag
        - Stukken betreffende de behandeling van het 'regionaal sociaal-economisch beleid 1981 - 1985' in de ministerraad, 96; 1 omslag
        - Verslag van een gesprek van het kabinet met de Wetenschappelijke Raad voor het Regeringsbeleid (WRR) in aanwezigheid van H.M. de Koningin op 20 februari 1981; met bijlagen, 97; 1 omslag
        - Ingekomen brief van de Japanse minister van International Trade and Industry betreffende zijn hoop op een nauwere economische samenwerking tussen Nederland en Japan; met bijlage, 1981.; 98; 1 stuk
          In het Engels.
        - Nota van de Raad van Nederlandse Werkgeversverbonden; Verbond van Nederlandse Ondernemingen (VNO) en Nederlands Christelijk Werkgeversbond (NCW) betreffende "Inkomensbeleid in de jaren zeventig en tachtig", 1981.; 99; 1 deel
        - Agenda's, besluitenlijsten en bijlagen van de vergaderingen van de Vaste Kamercommissie voor Economische Zaken, 1981-1982.; 100; 1 omslag
        - Stukken betreffende het overleg met de Koninklijke Nedlloyd Groep N.V., de Nationale Investeringsbank en Brostrom inzake de overname van het noodlijdende Incotrans door Nedlloyd, 1981-1982.; 101; 1 omslag
        - Stukken betreffende het intern overleg tussen de VVD-fracties van de Eerste Kamer en Tweede Kamer over het "sociaal-economisch beleid 1982" en het standpunt van de fractievoorzitter H. Wiegel ten aanzien van de Regeringsverklaring en de Miljoenennota, 1981-1982.; 102; 1 omslag
        - Stukken betreffende de kwestie Holland Sea Search N.V., waarbij Van Aardenne als commissaris in opspraak raakt vanwege vermeende neveninkomsten, 1982.; 103; 1 omslag
        - Nota betreffende politieke haalbaarheid van een kapitaalsgoederenindustrie; met een verslag en een begeleidend schrijven als bijlagen, 1983.; 104; 1 omslag
        - Stukken betreffende een voorstel voor een overeenkomst tussen de staat Israël en Nederland betreffende het aanmoedigen van industrieel onderzoek en technologische samenwerking, 1984.; 105; 1 omslag
        - Ingekomen stukken betreffende onderhandelingen tussen het Ministerie van Financiën en de Venezolaanse regering inzake het behoud van de Shell-raffinaderij op Curaçao; met voorstukken, 1984, 1985.; 106; 1 omslag
        - Stukken betreffende het overleg met het Nederlands Instituut voor Vliegtuigontwikkeling en Ruimtevaart (NIVR) ten behoeve van de vaststelling van de hoofdlijnen voor het Ruimtevaartbeleid; met voorstukken, 1979, 1985.; 107; 1 omslag
        - Stukken betreffende de bemiddeling van Nederland in het luchtvaartconflict tussen de Nederlandse Antillen en Aruba; met bijlagen, 1954 - 1955, 1982., 1985-1986.; 108; 1 omslag
        - Stukken betreffende de sociaal-economische ontwikkeling van de Nederlandse Antillen, 1985-1986.; 109; 1 omslag
      - Financiële aangelegenheden, 2.3.2.2
        - Stukken betreffende de invoering van de Wet op de Investeringsrekening (WIR), 1976-1980.; 110-111; 1 omslag en 1 pak
          - 1976-1977, 110
          - 1978-1980, 111; 1 pak
        - Nota van de Raad van Bestuur van Hoogovens IJmuiden B.V. betreffende de aspecten van het vraagstuk over het te voeren grondstoffenbeleid, alsmede de bijdrage dit bedrijf en de overheid bij de oplossing van het grondstoffenvraagstuk kunnen en moeten leveren; met bijlagen, 1975, 1978.; 112; 1 omslag
        - Nota's van de directie algemene economische politiek betreffende de behandeling van de algemene politieke en financiële beschouwingen over de rijksbegrotingen van 1978 - 1981, 113; 1 omslag
        - Stukken betreffende het interdepartementaal overleg inzake de concept-nota 'Consument en Consumptie', 1979, 1984.; 114; 1 omslag
          Zittingsjaren 1979 - 1980 tot en met 1983 - 1984.
        - Aantekeningen gemaakt naar aanleiding van de behandeling van het rapport van de subcommissie Steunverlening individuele bedrijven, 1980, [1984].; 115; 1 omslag
          Zittingsjaren 1979 - 1980 tot en met 1983-1984, nr. 15 306.
        - Notitie betreffende 'Wisselkoers - Concurrentiepositie', opgesteld door het Directoraat-Generaal van het Bureau Externe Betrekkingen (BEB), afdeling Economische en Statistische Analyse. Kopie, 1980.; 116; 1 stuk
        - Stukken betreffende het overleg met de Landelijke Specialisten Vereniging (LSV) inzake de voorgenomen wijziging van de prijzenbeschikking voor medische hulp aan particuliere patiënten, 1980.; 117; 1 omslag
        - Concept-notitie van het hoofd van de Directie Binnenlands Geldwezen, afdeling Nationale Monetaire Zaken, van het Ministerie van Financiën betreffende de financieringsproblematiek 1980. Kopie, 118; 1 stuk
        - Aantekeningen gemaakt naar aanleiding van de behandeling van een motie inzake de situatie in de Nederlandse textiel- en confectie-industrie, 1980.; 119; 1 omslag
          Zittingsjaar 1979 - 1980, nr. 16 222.
        - Aantekeningen gemaakt naar aanleiding van de behandeling van de brief van de ministers van Economische Zaken en Sociale Zaken betreffende het prijsverloop 1980, 1980., 120; 1 omslag
          Zittingsjaar 1979 - 1980, nr. 16 327.
        - Stukken betreffende de invulling van de 700 miljoen gulden voor nieuw regionaal beleid in verband met de voorgenomen afschaffing van de WIR/Selectieve Investering Regeling (SIR) en de daaruit voortgekomen problematiek; met persoonlijke aantekeningen, 1980-1981.; 121; 1 omslag
        - Stukken betreffende het verstrekken van financiële steun door de overheid ten behoeve van de uitvoering van nieuwe vliegtuigprojecten van Fokker; met voorstukken, 1977. Kopieën, 1980-1981, 1984.; 122; 1 omslag
        - Interne notitie van staatssecretaris Th. M. Hazekamp betreffende handhaving van de koopkracht voor gezinnen met een minimuminkomen; met begeleidend schrijven, 1981.; 123; 1 omslag
          Zittingsjaren 1979-1980 tot en met 1980-1981, nr. 14 986
        - Aantekeningen gemaakt naar aanleiding van de behandeling van het ontwerp van de Wet houdende verlening van een machtiging als bedoeld in artikel 40 van de Compatibiliteitswet 1976 tot vergroting van de deelneming in Ultra-Centrifuge Nederland N.V., 1981.; 124; 1 omslag
          Zittingsjaren 1979 - 1980;1980 - 1981, nr. 16 256.
        - Stukken betreffende de behandeling van de nota "Beleidsaanpassingen in de collectieve sector in 1981", met persoonlijke aantekeningen; met bijlagen, 1980, 125; 1 omslag
          Zittingsjaar 1980 - 1981, nr. 16 714.
        - Rapport opgesteld door McKinsey & Company betreffende de uitgangspositie en perspectieven van de KRL, Wol, en Band & Vlecht Industrie in Nederland (de confectie-industrie), 1981.; 126; 1 stuk
        - Stukken betreffende de behandeling van het voorontwerp van de Raamwet inkomensvorming in de ministerraad; met bijlage 1978, 1981.; 127; 1 omslag
        - Stukken betreffende de behandeling van de voorjaarsnota 1982 en de rijksbegroting 1982 in de Tweede Kamer; met persoonlijke aantekeningen, 1981-1982.; 128; 1 pak
        - Moties ingediend door leden van de verschillende kamerfracties naar aanleiding van de herziening van de rijksbegroting van 1982 van het Ministerie van Economische Zaken. Kopieën, 129; 1 omslag
          Zittingsjaren 1981 - 1982, nr. 17 100.
        - Aantekeningen gemaakt ten behoeve van het wetsontwerp houdende machtiging tot de oprichting van de N.V. Maatschappij voor Industriële projecten, 1982.; 130; 1 omslag
          Zittingsjaar 1981 - 1982, nr. 17 418.
        - Stukken betreffende de verkoop van het pakket aandelen van Rijn-Schelde-Verolme (RSV) en Nederhorst (Nederex) in de N.V. Curaçaose Dok Maatschappij (CDM) aan de Antilliaanse regering, 1983.; 131; 1 omslag
        - Aantekeningen gemaakt naar aanleiding van de behandeling van de moties over de rijksbegroting 1984, 132; 1 omslag
          Zittingsjaren 1983 - 1984, nr. 18 100 - XIII.
        - Stukken betreffende de behandeling van het verdrag tussen het Koninkrijk der Nederlanden en de Bondsrepubliek Duitsland inzake de samenwerking in het gebied Eems-Dollard, 1984.; 133; 1 omslag
        - Ingekomen brief van A.C.R. Dreesman, J.J. van Duijn en A. van der Zwan betreffende een artikel, dat zij geschreven hebben voor het NRC-Handelsblad met de titel 'Een pleidooi voor de verruiming van de particulier bestedingen' alsmede een brief van H.O.C.R. Ruding betreffende een notitie van zijn medewerkers met commentaar op dit artikel, 1985.; 134; 1 omslag
        - Nota "Groei is werk' en het financieel en sociaal-economisch beleidsprogramma voor de jaren 1986 - 1990, aangeboden door het Verbond van Nederlandse Ondernemingen; met begeleidend schrijven, 1985.; 135; 1 katern, 1 stuk
        - Tekst van een speech gehouden door A.A.T. van Rhijn getiteld 'De positie van de Nederlandse Scheepsbouwindustrie in Europees Verband', 1985.; 136; 1 stuk
        - Rapport "Heerendienst" van de commissie-Grapperhaus betreffende de verlichting van de administratieve verplichtingen van een drietal afzonderlijke velden: sociale verzekeringen en loonbelasting, overige belastingen en de CBS-verplichtingen, aangeboden aan de staatssecretaris P.H. van Zeil; met een bijlage, 1985.; 137; 1 omslag
        - Nota betreffende het interne Verslag van het besloten overleg met de Vaste Kamer Commissie Economische Zaken van de Eerste Kamer inzake de kwestie omtrent de energieprijs van de aluminiumsmelterij `Aldel' te Delfzijl; met bijlagen en aanbiedingsbrief van de directeur-generaal van industrie en regionaal beleid van het Ministerie van Economische Zaken, 1986.; 138; 1 omslag
      - Herstructurering van de scheepvaartsector, 2.3.2.3
        - Stukken betreffende de herstructurering van de scheepsbouw; met bijlage 1976, 1977-1981.; 139-140; 1 pak, 1 omslag
          Zittingsjaar 1976 - 1977, nr. 14 5352.
          - 1977 - 1979; met bijlage 1976., 139
          - 1980-1981, 140; 1 pak
        - Stukken betreffende de RSV-kwestie, met persoonlijke aantekeningen; met voorstukken, 1970, 1975 - 1976, 1977-1985.; 141-142; 2 pakken, 4 omslagen
          - 1977 - 1979; met voorstukken, 1970, 1975 - 1976., 141
          - 1980-1983, 142
        - 1984 april - november., 143; 1 pak
        - 1984 december., 144; 1 pak
        - 1985 januari., 145
        - 1985 februari - juni., 146
        - Ministerraadstukken van de vergaderingen van 23 maart - 16 juni 1979 betreffende de RSV-problematiek. Kopieën, 147; 1 omslag
        - Brieven van een voorstander en van tegenstanders van de verkoop van de scheepswerf Wilton-Feijenoord aan RSV, 1984.; 148; 1 omslag
        - Krantenknipsels met betrekking tot de RSV-kwestie, verzameld door het Bureau Documentatie van het Ministerie van Economische Zaken. Kopieën, 1984.; 149; 1 omslag
        - Ingekomen brieven van voor- en tegenstanders naar aanleiding van de behandeling van de RSV-kwestie in de kamer, 1984-1985.; 150; 1 omslag
        - Krantenknipsels en ANP-berichten met betrekking tot de RSV-kwestie; met stukken betreffende het bod van de RSV op de scheepswerf Wilton-Feijenoord als bijlagen, 1968. Kopieën, 1984-1985.; 151; 1 omslag
        - Tijdschriften met artikelen en kopieën van artikelen betreffende de RSV-kwestie, 1985.; 152; 1 omslag
      - Overige aangelegenheden als minister, 2.3.2.4
        - Tekst van de openingstoespraak van Van Aardenne ter gelegenheid van de eerste European Petroleum and Gas Conference gehouden in de RAI te Amsterdam; met begeleidend schrijven, 1978.; 153; 1 omslag
        - Stukken betreffende de officiële opening van de fabriek Delamine B.V., waarbij Van een toespraak hield, 1978.; 154; 1 omslag
          Delamine B.V. is een joint-venture tussen AKZO-Nobel Chemicals en het Japanse Tosoh Corporation.
        - Krantenknipsels betreffende economische onderwerpen opgesteld door de Afdeling Documentatie van het Ministerie van Economische Zaken. Kopieën en originelen, 1978-1984, 1986.; 155-158; 3 omslagen
          - 1978-1979, 155
          - 1980-1981, 156
          - 1982 - 1984, 1986., 157
          - Nota van de directie Algemene Economische Politiek betreffende het publiceren van een gekuiste versie van het rapport Bijsterveld inzake het onderzoek naar de omvang van belastingfraude in Nederland; met bijlagen, 1979-1980., 158; 1 omslag
        - Stukken betreffende de behandeling van de contourennota Inkomsten Belasting, overgenomen van zijn voorganger dr. J.C. Terlouw, 1981 juni - juli.; 159; 1 omslag
        - Aantekeningen gemaakt naar aanleiding van de behandeling in de Tweede Kamer van de Internationale splijtstofcyclus Evaluatie (INFCE); met bijlagen, 1981.; 160; 1 omslag
          Zittingsjaren 1979 - 1980 en 1980 - 1981, nr. 16 111.
        - Stukken betreffende het advies van de Stichting Energie Apparatuur Nederland (SEAN) inzake de organisatiestructuur van het energie-onderzoek, overgenomen bij zijn aantreden als minister, 1982.; 161; 1 omslag
        - Ingekomen stukken en notities van leden van de VVD-fractie van de Eerste en Tweede Kamer. Kopieën, 1982-1986.; 162; 1 omslag
        - Ingekomen brief van de secretaris-generaal betreffende het verzoek om de tekst van de door hem voor de Vereniging voor Strategische Beleidsvorming te houden lezing goed te keuren; met bijlage, 1983.; 163; 1 omslag
        - Verslag van het overleg inzake de oprichting van een Industriële Raad voor Energie- en Milieutechnologie; met begeleidend schrijven, 1983.; 164; 1 omslag
        - Tekst van een toespraak door Van Aardenne uitgesproken op 21 november 1983 op het Videotex Europe Congres te Amsterdam, 165; 1 stuk
        - Stukken betreffende het verzoek van B&W van Dordrecht om de aanvang van de nieuwbouw van het ziekenhuis in 1985 te bewerkstelligen, 1983-1984.; 166; 1 omslag
        - Ingekomen stukken en rapporten, waaronder van de Raad van Advies voor Wetenschappelijk Belang, betreffende technologische aangelegenheden en onderwijs, 1983-1986.; 167; 1 omslag
        - Beknopte verslagen van de vergaderingen van de VVD-fractie; met persoonlijke aantekeningen, 1984.; 168; 1 omslag
        - Briefkaarten van tegenstanders van het beleid van Van Aardenne vanwege de bouw van kerncentrales, 1984-1985.; 169; 1 omslag
        - Ingekomen brieven van vrienden en relaties voornamelijk betreffende persoonlijke of zakelijke belangen, 1984-1986.; 170; 1 omslag
        - Aantekeningen gemaakt bij de interne notitie 'Regiobeleid door het kabinet Lubbers - Van Aardenne' waarbij de vraag centraal staat wat het kabinet voor de diverse regio's gedaan heeft; met bijlage, [1985].; 171; 1 omslag
        - Ingekomen brieven van verschillende organisaties en een kennis, ontvangen als minister, 1985-1986.; 172; 1 omslag
      - Deelname aan conferenties en reizen, 2.3.2.5
        - Stukken betreffende de benoeming van Van Aardenne tot plaatsvervangend lid van de Raadgevende Interparlementaire Beneluxraad; met enkele vergaderstukken, 1977.; 173; 1 omslag
        - Stukken betreffende deelname aan bijeenkomsten van en rondreizen voor de Energieraad van de Europese Gemeenschap alsmede rondreizen ter gelegenheid hiervan in zijn hoedanigheid als voorzitter van de Energieraad, 1978, 1980 - 1981, 1986.; 174; 1 pak
        - Stukken betreffende het werkbezoek aan de Nederlandse Antillen en Venezuela, 1979.; 175; 1 omslag
        - Stukken betreffende werkbezoeken aan en van landen binnen en buiten Europa, 1979, 1982 - 1984, 1986.; 176-177; 2 omslagen
          - Indonesië (1979), Brazilië (1982) en Australië (1983), 1982 - 1983., 176
          - Bulgarije, Hongarije, Roemenië (1984), Frankrijk, Tsjechoslowakije en Turkije (1986), 1984, 1986., 177
        - Stukken betreffende deelname aan de Ronde Tafelconferentie van de Nederlandse Antillen, de eilanden van de Nederlandse Antillen en Nederland. Kopieën, 1982-1983.; 178-180; 1 omslag, 2 pakken
          - Vergaderstukken; met bijlagen, 1972, 1977 - 1978., 178
          - Conferentiedossier, 1983., 179
          - Conferentiedossier (vervolg), 1983., 180; 1 omslag
        - Resoluties aanvaard op het Europese Volkspartij (EVP) congres; Paix Interieure: Politique économique et sociale en la paix dans la securité et la liberté; met begeleidend schrijven van W.K.N. Schmelzer, 1982-1983.; 181; 1 omslag
        - Stukken betreffende deelname aan de topontmoeting tussen de Belgische Partij voor Vrijheid en Vooruitgang (PVV) en de VVD waarbij overleg is gevoerd over een drietal onderwerpen: de te voeren actieve liberale vredespolitiek, de verhouding van de EEG tot de Benelux en het mediabeleid, 1983.; 182; 1 omslag
        - Stukken betreffende de wijziging van het Statuut van het Koninkrijk der Nederlanden en de samenwerkingsregeling van de Nederlandse Antillen en Aruba; met persoonlijke aantekeningen. Kopieën, 1984-1985.; 183; 1 omslag
        - Stukken betreffende de voorbereidingen en de deelname aan de European Space Agency (ESA) -Raadvergadering op ministerieel niveau, voorgezeten door Van Aardenne, 1984-1985.; 184; 1 omslag
        - Stukken betreffende deelname aan de jaarlijkse Energy Policy Seminar, georganiseerd in 1985 en 1986 door de Energy Policy Foundation of Norway, 1984-1986.; 185; 1 omslag
        - Stukken betreffende de werkbezoeken aan de Nederlandse Antillen en Venezuela, 1985.; 186-188; 3 omslagen
          - 1985 juli - augustus., 186
          - 1985 september., 187
          - 1985: dossier Nederlandse Antillen., 188
        - Stukken betreffende deelname aan de International Energy Agency, voorgezeten door Van Aardenne, 1985.; 189; 1 omslag
        - Tekst van de toespraak gehouden ter gelegenheid van de officiële start van het kabel-experiment Zuid-Limburg, waarbij nieuwe diensten via een kabeltelevisienet worden aangeboden. Kopie, 1985.; 190; 1 omslag
        - Stukken betreffende deelname als missieleider aan de op initiatief van het Nederlands Centrum voor Handelsbevordering georganiseerde agro-industriële en infrastructurele missie naar Taiwan en Korea in samenwerking met de Exportbevorderings- en Voorlichtingsdienst van het Ministerie van Economische Zaken, 1986.; 191; 1 omslag
      - Overige aangelegenheden waarover hij ambtshalve is geïnformeerd, 2.3.2.6
        - Basistekst voor een toespraak van de minister-president A.A.M. van Agt op de jaarvergadering van het Nederlands Christelijk Werkgevers Verbond op 11 mei 1978, alsmede de basistekst van de toespraak getiteld 'De positie van de zelfstandige ondernemer in het licht van het regeringsbeleid'gehouden door de minister-president voor de Algemene Vergadering van het Koninklijk Nederlands Landbouw Comité op 24 november 1980, 1978, 1980.; 192; 2 stukken
        - Open brief van de Nationale Federatieve Raad van het Voormalig Verzet Nederland aan de leden van de ministerraad en de kamers der Staten-Generaal betreffende de kwestie-Aantjes. Kopie, 1978.; 193; 1 stuk
        - Teksten van toespraken gehouden door H. Wiegel als vice-minister-president, 1978-1980.; 194; 1 omslag
        - Stukken betreffende de uitvoering van de motie-Faber betreffende de verkoop van domeingronden ten behoeve van de aankoop van Natuurgebieden; met bijlagen, 1970, 1972, 1978-1980.; 195; 1 omslag
        - Artikelenserie van F. Bolkestein over de economische situatie in China en Taiwan en de relatie tussen China en Taiwan, gepubliceerd in het NRC Handelsblad van 26, 27 en 29 januari 1979. Kopieën, 196; 1 omslag
        - Ingekomen brief van de Binnenlandse Veiligheidsdienst betreffende het rapport van de Communistische Partij Nederland inzake hun steunbetuiging aan het "Groot Sociaal Forum"; met bijlage, 1979.; 197; 1 omslag
        - Brief van mr. J.M.A.H. Luns aan de Minister-President A.A.M. van Agt doorgezonden naar de voorzitter van de Tweede Kamer der Staten-Generaal betreffende het NSB-lidmaatschap van zijn broer en hemzelf. Kopie, 1979.; 198; 1 stuk
        - Stukken betreffende de bestuurlijk ervaringen bij de civiele deelname van Nederland aan de in maart 1979 gehouden NAVO-crisisbeheersingsoefening Wintex/Cimex, 1979-1980.; 199; 1 omslag
        - Ingekomen stukken van het Ministerie van Defensie betreffende het kernwapen-vraagstuk, 1979-1981.; 200; 1 omslag
        - Ingekomen nota van de plaatsvervangende secretaris-generaal betreffende het plaatsen van enkele aantekeningen bij het schrijven van de Interdepartementale Beleidscommissie voor Internationale Ambtenaren (BIA) bij de Europese Commissie, die zich met de problematiek inzake het Nederlands falen bij vergelijkende toelatingsexamens (concours) bezighoudt, 1980.; 201; 1 omslag
        - Brief van de ambassadeur van de Bondsrepubliek Duitsland (BRD) inzake het voorgenomen staatsbezoek van president R. Weizsacker aan Nederland van 30 mei tot 1 juni 1985; met de in het Duitse Parlement in Bonn naar aanleiding van beëindiging van de Tweede Wereldoorlog door hem gehouden rede als bijlage, 202; 1 omslag
        - Ingekomen brieven van de Select Committee on Energy from the House of Commons en de ambassade van Ierland betreffende bezoeken aan het Ministerie van Economische zaken, 1985.; 203; 1 omslag
        - Brief van I. Elgrabli aan de koningin, waarin hij zijn ongenoegen uit over de bureaucratie, die hij tegenkomt bij het verkrijgen van de Nederlandse nationaliteit. Kopie, 1986.; 204; 1 stuk
        - Brief van H. Wiegel, Commissaris van de Koningin van Friesland, betreffende de uitnodiging om deel te nemen aan de traditionele viswedstrijd van de 'Club der Honderd', wedstrijd tussen een politiek - en een journalisten visteam, 1986.; 205; 1 stuk
        - Ingekomen brief van de minister van Binnenlandse Zaken dr. R.W. De Korte bij de minister van Buitenlandse zaken mr. H. van den Broek betreffende het advies van de Raad van State bij het voorstel van rijkswet houdende instelling van de Orde van Oranje-Nassau en van de Wet houdende instelling van de Orde van de Nederlandse leeuw; met voorstukken, 1980. Kopieën, 1986.; 206; 1 omslag
        - Verslag van een mondeling overleg tussen de Vaste Commissie voor Milieubeheer en de minister van Volksgezondheid, Ruimtelijke Ordening en Milieubeheer betreffende de keuze van een vestigingsplaats voor opslagfaciliteit voor radioactief afval. Kopie, 1986.; 207; 1 omslag
        - Ingekomen rapporten en nota's van diverse landelijke economische commissies betreffende de behandeling van de sociaal-economische problematiek op middellange termijn, ten behoeve van het formatieberaad; met persoonlijke aantekeningen, 1986.; 208-209; 2 pakken
          - 1986 mei - juni 6., 208
          - 1986 juni 12 - juli., 209